【裁判字號】    97,上訴,762
【裁判日期】    971008
【裁判案由】    違反毒品危害防制條例
【裁判全文】
臺灣高等法院高雄分院刑事判決         97年度上訴字第762號
上  訴  人  臺灣高雄地方法院檢察署檢察官
上  訴  人
即  被  告  丙○○
                    （現另案在臺灣高雄監獄執行中）
指定辯護人  本院公設辯護人甲○○○○
上  訴  人
即  被  告  乙○○
                    （現羈押於臺灣高雄看守所）
指定辯護人  洪千琪律師
上列上訴人等因被告違反毒品危害防制條例案件，不服臺灣高雄
地方法院96年度訴字第3793號中華民國97年3 月14日第一審判決
（起訴案號：臺灣高雄地方法院檢察署96年度偵字第21196 號）
，提起上訴，本院判決如下：
    主  文
原判決撤銷。
丙○○共同犯附表所示販賣第一級毒品既遂及未遂共拾捌罪（詳
如附表所示），累犯，各處如附表所示之刑，應執行有期徒刑拾
玖年，扣案海洛因拾伍包，淨重壹點陸公克沒收銷燬之；扣案上
開毒品外包裝及0000000000號、0000000000號、0000000000號（
均含SIM 卡）、0000000000號（不含SIM 卡）手機肆支暨新臺幣
壹萬肆仟元，均沒收之。
乙○○共同犯附表所示販賣第一級毒品既遂及未遂共拾捌罪（詳
如附表所示），應執行有期徒刑拾捌年，扣案上開海洛因拾伍包
，淨重壹點陸公克沒收銷燬之；扣案上開毒品外包裝及00000000
00號、0000000000號、0000000000號（均含SIM 卡）、00000000
00號（不含SIM 卡）手機肆支暨新臺幣壹萬肆仟元，均沒收之。
    事  實
一、丙○○、乙○○均明知海洛因係經政府公告，列為毒品危害
    防制條例所稱之第一級毒品，不得非法持有、販賣，詎竟與
    綽號為「金剛」、「金光」等之鄭玉清（另案經檢察官偵查
    中）共同意圖營利，基於販賣第一級毒品海洛因之犯意聯絡
    ，由鄭玉清提供海洛因供乙○○、丙○○販賣，鄭玉清並交
    付所有0000000000號、0000000000號行動電話與乙○○，及
    經由丙○○轉交其所有0000000000號行動電話予乙○○作為
    販賣毒品之聯絡工具，鄭玉清則以0000000000行動電話（無
    證據證明係鄭玉清所有）與乙○○所有0000000000號行動電
    話聯絡交付毒品、收取販賣毒品所得價金事宜，三人自民國
    （下同）96年6 月間某日起至同年7 月28日止，以附表所示
    之方式及價金販賣海洛因予黃春榮、李佳霞、林明賢、張月
    娥、己○○、庚○○、邱志遠、丁○○等人，於丙○○、乙○○上開販賣海洛因期間，顏麗芬亦與乙○○、丙○○基於
    共同之犯意聯絡，與丙○○共同前往附表編號7 、8 所示時
    地，販賣海洛因予戊○○、丁○○，鄭玉清則每日交付丙○○新臺幣（下同）2500元至3000元不等、乙○○每日約2000
    元之代價，適附表所示己○○、丁○○、林明賢分別於96年
    7 月28日上午10時許及11時許，撥打乙○○所持有之000000
    0000號手機，表示欲購買500 元之海洛因，經周自賢應允約
    定地點欲交易後，因丙○○、乙○○、顏麗芬（另案經原審
    法院通緝中）於同日上午11時30分許，前往高雄縣林園鄉○○路91巷旁空地旁欲進行販賣海洛因之交易行為時，因行跡
    可疑，為警盤查後，扣得第一級海洛因毒品15包，合計淨重
    1.60公克、現金14, 900 元（其中14000 元為販賣毒品所得
    ）、上開供販賣海洛因聯絡用之鄭玉清所有0000000000、00
    00000000、乙○○所有 0000000000號及丙○○所有 000000
    0000號行動電話4 支，致無法完成與己○○、丁○○、林明
    賢等人之毒品買賣行為。
二、案經移送高雄縣政府警察局林園分局報告臺灣高雄地方法院
    檢察署檢察官偵查起訴。
    理  由
壹、證據能力部分：
一、按被告以外之人於審判中有滯留國外或所在不明而無法傳喚
    或傳喚不到之情形，而其於檢察事務官、司法警察官或司法
    警察調查中所為之陳述，經證明具有可信之特別情況，且為
    證明犯罪事實之存否所必要者，得為證據刑事訴訟法第 159
    條之3 定有明文。所謂其先前之陳述「具有較可信之特別情
    況」，即學理上所稱之「特信性」，係指其陳述係在特別可
    信為真實之情況下出於真意所為者而言，判斷是具有較可信
    之特別情況時，法院應比較其前後陳述時之前後原因、過程
    、內容、功能等外在環境及情況加以觀察，以判斷何者較為
    可信。例如：陳述時有無其他訴訟關係人在場，陳述時之心
    理狀況，有無受到強暴、脅迫、詐欺、利誘等外力之干擾、
    被告以外之人出於自然之發言、臨終前之陳述，或違反自己
    利益之陳述等特別情形均屬之；因被告以外之人在類此特別
    情況下所為之陳述，就通常而言，其虛偽之可能性偏低，可
    信之程度較高，若該項陳述為證明犯罪事實存否所必要，依
    上規定，自得構成傳聞法則之例外，而承認其證據能力（最
    高法院96年台上字第7299號、96年台上字第7499號、97年台
    上字第418 號、97年台上字第3140號判決參照）。本件證人
    即原審共同被告顏麗芬於警詢所為證述，對被告丙○○、乙○○而言，係屬審判外之言詞陳述，惟證人顏麗芬經原審法
    院合法傳喚、拘提均未到庭，現又經原審法院依法發佈通緝
    中，有送達證書、警局函覆在卷足憑（見本院上訴卷第 190
    頁、原審(一)卷第180 、(二)卷第19頁）。本院審酌經拷貝證人
    顏麗芬於警詢時之錄音帶交指定辯護人勘查後，並未發現有
    強暴、脅迫等違法取供之情事（見本院上訴卷第196 頁），
    而顏麗芬於檢察官偵查中亦供稱：「（妳於警察局所製作的
    警詢筆錄是否實在？是否出於妳自由意志下所為供述？）屬
    實」等語，並未抗辯其於警詢中所為供述有何非出於自由意
    志上所為，因此其於警詢中之供述顯係出於任意性，信用性
    已獲得擔保，是其於警詢時所證應具可信之特別情況，並為
    證明被告乙○○、丙○○等犯罪事實存否之必要，依刑事訴
    訟法第159 條之3 規定，應有證據能力。
二、被告以外之人於檢察事務官、司法警察官或司法警察調查中
    所為之陳述，與審判中不符時，其先前之陳述具有較可信之
    特別情況，且為證明犯罪事實存否所必要者，得為證據，刑
    事訴訟法第159 條之2 定有明文。所謂「前後陳述不符」之
    要件，應就前後階段之陳述進行整體判斷，以決定其間是否
    具有實質性差異，惟無須針對全部陳述作比較，陳述之一部
    分有不符，亦屬之。所謂「較可信之特別情況」之情形，亦
    應就前後陳述時之各種外部情況進行比較，以資決定何者外
    部情況具有可信性，若陳述係在特別可信之情況所為，則虛
    偽陳述之危險性即不高，雖係審判外陳述，或未經被告反對
    詰問，仍得承認其有證據能力。又所謂外部情況之認定例如
    ：時間之間隔、有意識的迴避、受外力干擾、事後串謀等均
    屬之。本件證人黃春榮、李佳霞於警詢所述與其於原審法院
    審理時之供述顯有前後陳述不符之情（詳如後述），惟其於
    警詢中之證述因距案發日較近，當時記憶自較深刻，可立即
    反應所知，不致因時隔日久而遺忘案情，且證人黃春榮、李
    佳霞於案發數日後即面對警察詢問，較無來自被告同庭在場
    之壓力而出於虛偽不實之指證，或事後串謀、考量利害關係
    後而故為迴護被告之動機，揆諸上開說明，其於警詢中所為
    之陳述，客觀上顯具有較可信之特別情況，且亦為證明犯罪
    事實存否所必要，依上揭規定，證人黃春榮、李佳霞於警詢
    中之證言自有證據能力，而得作為本案之證據。
三、按被告以外之人於審判外之陳述，雖不符前四條之規定，而
    經當事人於審判程序同意作為證據，法院審酌該言詞陳述或
    書面陳述作成時之情況，認為適當者，亦得為證據；當事人
    、代理人或辯護人於法院調查證據時，知有第159 條第1 項
    不得為證據之情形，而未於言詞辯論終結前聲明異議者，視
    為有前項之同意，刑事訴訟法第159 條之5 定有明文。本件
    證人林明賢、張月娥於警詢中之陳述，台灣檢驗科技股份有
    限公司對於附表購買海洛因之人所為尿液檢驗報告、法務部
    調查局就扣案毒品所為鑑定之鑑定書，對被告丙○○、乙○○而言雖係被告以外之人於審判外之陳述，惟被告丙○○、
    乙○○及其選任之辯護人及本院指定之辯護人於本院審理時
    均表示無意見（見本院上訴卷第248 頁背面、249 、252-25
    4 頁），本院審酌渠林明賢、張月娥等於警詢中之證述均警
    方於詢問前告以法律所得享有如得保持緘默、得選任辯護人
    等權利，並無非法取供等情事，鑑定書、檢驗報告亦經敘明
    鑑定之經過、鑑定方法，且有鑑定之職權或業務，復係平常
    政府機關所委託鑑定之機關，又與本件犯罪事實之認定有關
    聯性，認上開傳聞證據適合援為認定本件犯罪事實之證據，
    依前揭刑事訴訟法之規定，自有證據能力。
四、證人己○○、庚○○、戊○○、丁○○於警詢中之陳述（見
    偵查卷第62-63 、183-184 、194-195 頁），對被告丙○○
    、乙○○而言雖係審判外之言詞陳述，而渠等經本院以證人
    身分傳喚到庭時，證人己○○就其曾向被告丙○○購買海洛
    因2 次，第3 次被警查獲；證人庚○○就其曾向被告丙○○
    購買海洛因3 次；證人戊○○就其曾向被告丙○○購買海洛
    因1 次，第2 次即被警方查獲，證人丁○○就其向被告丙○○購得海洛因2 次，第3 次被警查獲等情所證（見本院上訴
    卷第243 、244-246 、240-241 頁），核與渠等於警詢中所
    證大致相符，惟所證不若渠等於警詢時所述交易毒品之過程
    詳細，而渠等於本院提示警詢筆錄並告以要旨時，亦均證稱
    警詢筆錄實在，是渠等上開於警詢中之證言，已為本院審理
    時證言之一部分，並非傳聞證據，復經本院於訊問後給予詰
    問之機會，自得援為認定犯罪事實之證據。
貳、實體方面：
一、訊據上訴人即被告丙○○（下稱被告丙○○）對於附表所示
    販賣毒品之事實，已據其於原審法院及本院審理中坦承不諱
    （見原審(二)卷第44頁、本院上訴卷第54、239 頁背面、 256
    頁背面），核與附表編號3 至編號8 所示，即證人林明賢於
    警詢中證稱：「（警方96年7 月28日11時30分許，在高雄縣
    林園鄉○○村○○路91巷旁空地查獲乙○○、丙○○、黃春
    榮、顏麗芬在該處販毒，你是否認識上述4 人？）我認識照
    片中一人丙○○，我是因為要買毒品打電話給他，在交易時
    認識的，其他三人我不認識」、「4 人中有一人是販賣毒品
    給我的人，就是警方提示照片中的丙○○，我第1 次於7 月
    25日中午12時許，在林園鄉潭頭村想像力遊藝場外，向丙○○以1000元購買海洛因1 小包」等語（見偵查卷第51頁）。
    證人張月娥於警訊中證稱：「我認識丙○○及顏麗芬」、「
    （因何認識上述2 人？）因為打電話給對方要買毒品時，都
    是丙○○、顏麗芬2 人拿毒品來」、「我都用公用電話撥打
    對方0000000000號，打過去後就跟對方說我叫小萍，要『小
    的』500 元對方就會跟我約定交易地點」、「我之前曾買過
    2 次，第1 次於一星期前在林園鄉潭頭村的金日超商交易，
    買500 元的毒品海洛因，第2 次於2 、3 天前，在林園鄉潭
    頭村的金日超商交易，買500 元的毒品海洛因」等語（見偵
    查卷第56頁）。證人己○○於本院審理中證稱：「（你怎麼
    會知道00000000 00 的電話？）是我朋友『金光』之人抄給
    我」、「（如何認識丙○○？）『金光』之人介紹的」、「
    （丙○○有無拿過東西給你？）1 、2 次，在我被查獲帶回
    去驗尿前1 、2 天」、「（你於96年7 月28日在警詢中的供
    述是否實在？《提示偵查卷第63頁並告以要旨》？）警詢筆
    錄實在，金日超商靠山區」、「（你是否購買2 次毒品而已
    ，要購買第3 次被警員查獲？）是的」、「（你購買的毒品
    是否第一級毒品海洛因？）是」等語（見本院上訴卷第24
    2-243 頁），而其於警詢時證稱：「（你向綽號『傻得』男
    子購買幾次海洛因？）3 次《按如前所述應係2 次，第3 次
    被警查獲，下同》」、「（你所指稱『傻得』男子現在是否
    在本隊辦公室？）有在貴隊辦公室《經理場指認為丙○○》
    」等語（見偵查卷第63頁）；於檢察官偵查中證稱：「從今
    年6 月到查獲當日共買3 次，每次都買500 元」等語（見偵
    查卷第156 頁）。證人庚○○於警詢時證稱：「（是否有用
    華怡雱的手機0000000000號撥打0000000000號這支手機號碼
    ？因何事撥打？）我不知道對方叫什麼名字及綽號，我是因
    為要找他買毒品海洛因所以才打電話000000 0000 給他」、
    「（你撥打過幾次0000000000號電話購買過毒品？）我之前
    曾買過3 次，這次是第4 次，第1 次是約於96年6 月底，在
    林園鄉王公國小大門交易，買500 元的毒品海洛因，第2 次
    於第1 次的隔天，也是在林園鄉王公國小，買500 元毒品海
    洛因，第3 次是於10幾天前，在林園鄉中厝村丙○○家門口
    」等語（見偵查卷第183-184 頁）於檢察官偵查中證稱：「
    （是否認識乙○○、丙○○、顏麗芬？）我只認識丙○○，
    他是我讀國中時認識的人」、「（有無向乙○○、丙○○、
    顏麗芬購買毒品？）我只向丙○○買過毒品」、「第1 次是
    96 年6月底，第2 次是第1 次的隔天，第1 、2 次都在王公
    國小交貨，第3 次是在丙○○家附近交貨，每次都買500 元
    」等語（見偵查卷第218-219 頁）。證人戊○○於本院審理
    時證稱：「（何人交付毒品給你？）丙○○」、「（交付幾
    次？）購買一次，第二次被查獲」、「（你購買毒品時間是
    否在96年幾月份？）7 月份」、「（你之前有購買毒品一次
    ，該次是何時？）被查獲前3 、4 天」、「（你確實在購買
    地點？）林園國小」、「（你到底購買幾次？）1 次」、「
    （你在偵查中陳述是6 月間之事，你現在又陳述查獲前3 、
    4 天的事那一次比較正確？）應該查獲前3 、4 天的事比較
    正確」等語（見本院上訴卷第245-246 頁），於檢察官偵查
    中證稱：「（有無向乙○○、丙○○、顏麗芬購買毒品？）
    我是向丙○○、顏麗芬買過，他們2 人都是一起過來的，我
    們約在林園某處見面，我買500 元1 小包」等語（見偵查卷
    第218 頁）。證人丁○○於本院審理中證稱：「（你在警訊
    中的供述是否出於你的自由意志？）是」、「（你是否分別
    向顏麗芬、丙○○購買毒品2 次？）是」、「（你購買2 次
    毒品是否500 元？）是」、「（你購買2 次毒品是否都是海
    洛因？）是」、「你第一次是否於96年7 月23日上午10時在
    林園鄉潭頭村「金日超商」以500 元向顏麗芬所購買的？）
    是」、「（你第2 次是否於96年7 月24日上午10時在林園鄉
    潭頭村『金日超商』以500 元向丙○○所購買的？）是的」
    等語（見本院上訴卷第240- 241頁）大致相符。再者，證人
    林明賢於警詢時證稱：「第2 次於96年7 月28日11時30分許
    ，在林園國中校門前以我的手機0000000000撥打0000000000
    號手機號碼要以500 元購買海洛，因丙○○被警方查獲，由
    我的電話號碼查出我帶回調查」等語（見偵查卷第51頁背面
    ）。證人己○○於本院審理時證稱：「要購買第3 次時被警
    查獲」等語（見本院上訴卷第243 頁）；檢察官偵查中證稱
    ：「7 月28日是上午10點打電話的，每次都買500 元」；於
    警詢時證稱：「96年7 月28日11時30分許，在高雄縣林園鄉
    ○○村○○路金日超商前準備購買毒品時被警方查獲；每包
    500 元」等語（見偵查卷第62、156 頁）；證人丁○○於警
    詢時亦證稱：「第3 次是於96年7 月29（按應係28之誤）日
    10時40分許，在林園國中前用我自己的手機打0000000000這
    支手機要以500 元購具海洛因時，因丙○○被警方在高雄縣
    林園鄉○○村○○路 91巷旁空地查獲販賣，警方由 000000
    000 電話中得知我要買毒品，我在林園鄉國中校門前等丙○○前來時，被警方帶回調查」等語（見偵查卷第195 頁），
    參以渠等如未就欲購買海洛因與價金與被告丙○○、乙○○
    談妥，應不會前往警方查獲現場，及渠等並非第一次向被告
    丙○○等購買海洛因等情，亦足認定渠等於查獲當日於電話
    中已就購買之數量與價金與被告乙○○談妥，僅因被告乙○○等已遭警方逮捕致未完成交易無訛。而附表編號3-編號8
    所示林明賢、張月娥、己○○、庚○○、戊○○、丁○○為
    警查獲後所採集之尿液經送台灣檢驗科技股份有限公司檢驗
    結果，均呈嗎啡陽性反應，有該公司之檢驗報告、嫌疑人代
    號與真實姓名對照表及警詢筆錄在卷可憑（見本院上訴卷第
    145-14 9、212-213 頁、偵查卷第55、60、66、185 、188
    頁），是渠等確有施用海洛因無訛。又被告丙○○為警查獲
    時在其手中扣得14包（按係15包之誤，見法務部調查局鑑定
    報告）白粉，此經其於警詢時自承在卷（見偵查卷第8 頁背
    面倒數第4 行），而上開白色粉末經送法務部調查局鑑定結
    果認：「送驗檢品15包均含第一級第6 項毒品海洛因成分，
    合計淨重1.60公克、純度34.67 ％，純質淨重0.55公克」，
    有法務部調查局96年9 月1 日調科壹字第09623064540 號鑑
    定書1 紙在卷可憑（見偵查卷第244 頁），此外，被告丙○○所持門號0000000000前揭行動電話1 支扣案足資佐證，足
    認被告丙○○上開自白核與事實相符，自可採為認定事實之
    證據。
二、另訊據上訴人即被告乙○○（下稱被告乙○○）則矢口否認
    有販賣第一級毒品海洛因之犯行，辯稱：96年7 月28日上午
    11時30分許遭查獲當時，伊去找被告丙○○吸食安非他命，
    是警察來的時候，被告丙○○才將手機丟給他；伊在警詢及
    偵訊中承認販賣海洛因，是被告丙○○教伊這樣子說的，因
    為伊不懂法律，伊進去關後人家說販賣海洛因罪很重，伊嚇
    了一跳云云。
三、經查：
  (一)被告乙○○於警詢時供稱：「（0000000000、0000000000號
    2 支《行動電話》是如何取得？）是一名綽號『金剛』男子
    交給我使用」、「綽號金剛男子問我是否要賺錢，如果願意
    …每天可賺2000元」、「扣案第一級毒品海洛因確實是我交
    與丙○○，但不是我販賣，是丙○○取得該毒品後再替綽號
    『金剛』販賣，事後丙○○再將販賣毒品所得交給我」、「
    查扣第一級毒品是我第2 次轉交予丙○○代售」、「丙○○
    是撥打0000000000門號與我聯絡」、「（警方提示鄭玉清，
    男、69年7 月21日生經你當場指認是否為你筆錄所述綽號金
    剛男子？）是」等語（見偵查卷第22-2 3頁）；於檢察官聲
    請原審法院裁定羈押時，在原審法院羈押訊問中供稱：「（
    與何人共同販賣毒品？）我只負責接電話」、「（為何毒品
    在丙○○身上？）是我交給他的」、「（為何交這麼多包毒
    品給丙○○？）我負責送毒品給丙○○，丙○○把錢給我，
    我再把錢交給金剛」、「（你與丙○○是否都幫金剛賣毒品
    ？）是的」等語（見原審96年度聲羈字第849 號卷第5 頁）
    ；於檢察官偵查中供稱：「（手機？）兩支是金鋼給我的，
    另1 支是我自己的」、「（金剛為何給你兩支？）金剛問我
    要不要賺錢，手機如果有人打電話給我要買海洛因，我去找
    黃《指丙○○，下同》即可，我告訴黃送貨地點、對象、包
    數及所收之貨款，1 包有賣500 元或1000元」、「是金剛鄧
    玉清（應係鄭玉清之誤，見原審(一)卷第11 3頁）叫我做的，
    代價1 天2000元，鄧會打電話給我叫我去找他，順便今日所
    收的錢交給他」、「（何人把收來的錢給你？）黃，我再交
    給金剛」、「（分工？）金剛先把貨給我，我再給黃，黃去
    送貨、收錢，再把錢交給我，我再把錢交給金剛」、「（金
    剛與你聯絡？）金剛以0000000000聯絡我0000000000，聯絡
    送毒品、收錢事宜」等語（見偵查卷第139 頁）。核與丙○○於檢察官偵查中訊問後具結證稱：「一天給我2500元跑腿
    費」、「被查獲14包是阿勝（乙○○）今天剛給我的，是鄧
     ( 按 如上所述應係鄭之誤）透過他拿給我的」、「（何人
    叫你送貨？）鄧玉清，鄧聯絡阿勝，阿勝以0000000000聯絡
    我，叫我去找他，我去找他後，他再告訴我送貨地點、對象
    ，收到錢後我以扣案手機打0000000000回去阿勝，說要拿錢
    給他」、「（你一天2500元的跑腿費何人給？）鄧透過阿勝
    給我，每天晚上10點在我住處親自交給我」、「（知否送何
    東西？）海洛因」、「（0000000000？）鄧叫阿勝給我的，
    用來送毒品的，都用來跟阿勝聯絡，鄧叫金光」、「（阿勝
    是今天隨案移送的乙○○？）是」等語（見偵查卷134- 135
    頁）。其於警詢中亦證稱：「（與你同案一同查獲之乙○○
    於警詢筆錄中指證他是受到綽號金光之男子利誘，以每天20
    00元的代價幫他販毒，金光先交給他0000000000、00000000
    00號2 支電話及一批毒品後，他先接聽要購買毒品之吸毒者
    電話，再將金光所交給他的毒品叫你幫他送貨給要買貨的吸
    毒者，是否正確？）他所言均正確」、「（你與綽號金光之
    男子如何認識？他的年籍為何？如何聯絡？）我是透過一位
    綽號志仔之朋友介紹，才認識他的；他拿1 支NOKIＺ0000000
    000 號手機給我，如果金光有什麼事要找我，就會透過乙○○上述手機號碼給我」、「鄭玉清要求你幫他運（按應係販
    之誤）毒，你可以獲得多少代價？）他說1 天2500元」等語
    ；於本院審理中證稱：「（你總共幾次款項給乙○○？）我
    替他送一星期而已」、「（是否送貨之後再將錢集中再交付
    ？）是」、「（為何不交錢給『金光』之人？）我無法與他
    聯絡」、「（是否購買毒品的人打電話給你？）都是經過乙○○接電話，再由乙○○叫我去送毒品」等語大致相符（見
    偵查卷第11頁背面及12頁、見本院上訴卷第246 頁背面、第
    247 頁）。而證人顏麗芬於警詢中亦證稱：「（張月娥所撥
    打購買海洛因毒品手機門號0000000000是何人所使用？）該
    號碼是乙○○所使用，乙○○他接到電話後會打電話給丙○○，叫他到指定之地點」等語（見偵查卷第32頁）。
  (二)證人林明賢、戊○○係撥打0000000000號；證人張月娥、己○○、丁○○係撥打0000000000號，庚○○係分別撥打0000
    000000號及0000000000號行動電話購買毒品之事實，業據渠
    等分別於警詢（指林明賢、張月娥）、檢察官偵查中及本院
    審理時證述在卷（見偵查卷第512 頁背面、56、195 、 218
    、219 頁、本院上訴卷第240 、242 、243 頁背面）。而如
    前所述，上開0000000000號及0000000000號行動電話係在被
    告乙○○持有使用中，已據被告乙○○自承在卷，再依前揭
    證人即共同被告丙○○所證，購毒者係打電話給被告乙○○
    後，被告乙○○再以電話聯絡伊告知地點後前往交易收取價
    金等情觀之，足徵上開林明賢等證人係以被告乙○○所持有
    上開2 支行動電話與之聯絡購毒事宜而購買毒品無訛。
  (三)證人黃春榮於警詢中證稱：「我所吸食第一級毒品海洛因是
    向乙○○購買，共向乙○○購買2 次，第1 次是7 月20日左
    右，在高雄縣林園鄉○○村○○路91巷以3000元購得，數量
    多少我忘記；第2 次是於7 月27日9 時許，在同一地點以40
    00元向乙○○購買，數量多少我忘記，但於當日12時許，所
    購買毒品即被小港分查獲」等語（見偵查卷第36頁）；證人
    李佳霞於警詢中亦證稱：「（妳今《28》日是否撥打電話給
    乙○○、丙○○、黃春榮、顏麗芬等4 人其中一人？於何時
    、何地、以何電話號碼撥打何電話號碼與上述等4 人連絡？
    因何事？）我有打手機0000000000號碼給其中1 人，但是何
    人接的我不知道，我都是接通電話後直接表明要買毒品，我
    約於今日13時許，在林園鄉中芸村統一超商前，用公用電話
    撥打0000000000號這1 支機號碼表明要購買海洛因」、「（
    警方逮捕之嫌犯乙○○、黃春榮、顏麗芬等4 人是否你要向
    他們其中一人要購買毒品之人？）4 人中有1 人是販賣毒品
    給我的人，就是警方提示照片中的乙○○，第1 次於96年6
    月21日晚上24時許，在林園鄉潭頭村金日超商外向乙○○以
    500 元購買海洛因1 小包，第2 次是於96年7 月5 日13時許
    ，在同一地點向乙○○以500 元購買海洛因1 小包」等語（
    見偵查卷第39頁），而李佳霞為警查獲時，經採集尿液送驗
    結果，亦均呈嗎啡陽性反應，有台灣檢驗科技股份有限公司
    之檢驗報告、嫌疑人代號與真實姓名對照表在卷可憑（見本
    院上訴卷第144 頁、偵查卷第41），參以如前所述，為警查
    獲時，併在共同被告丙○○手中扣得海洛10餘包等情觀之，
    證人黃春榮、李佳霞上開所證應屬可信。再者，黃春榮被警
    查獲後所採集之尿液雖未呈毒品反應，有檢驗報告單在卷可
    憑（見本院上訴卷第150 頁），惟其第1 次係於96年7 月20
    日購買，最後1 次係同年月27日9 時，惟於當日12時許即為
    警查獲，迄於翌日始再度為警查獲，有上開筆錄在卷可憑，
    已超過一般有效採尿48小時之時間，是上開檢驗報告不足以
    證明黃春榮未於96年7 月27日購買海洛因，而為被告乙○○
    有利之認定。
  (四)證人李佳霞於原審審理中證稱：「伊總共買過1 、2 次毒品
    ，交付毒品給伊之人不包括在庭之被告丙○○及乙○○云云
    （見原審(二)卷第35頁）。惟如前所述，警方於調查證人李佳
    霞時係提示被告丙○○、乙○○、顏麗芬及黃春榮等4 人之
    照片令其辨認後，證人李佳霞始證稱：其認識照片中之1 人
    並指認係被告乙○○購買毒品海洛因，不認識其餘3 人，復
    明確證稱第1 次向被告乙○○購買海洛因之時間於96年6 月
    21 日24 時許，在林園鄉潭頭村金日超商外，以500 元購買
    海洛因1 小包；第2 次於96年7 月5 日13時許，亦在林園鄉
    潭頭村「金日超商」外，向被告乙○○以500 元購買海洛因
    1 小包，撥打之電話為0000000000號，所指認之乙○○有在
    貴隊辦公室內等語（見偵卷第39頁），核與被告乙○○所自
    承上開0000000000號係其所持有使用等情相符，參以係根據
    警方所提供之照片及於辦公室內為真人指認，證人李佳霞應
    無誤指販賣毒品之人之理，是其於原審法院所證應係礙於與
    被告同庭之壓力所為迴護被告乙○○之詞，難為被告乙○○
    有利之認定。
  (五)證人黃春榮於原審審理中雖證稱：遭員警查獲當天，伊打電
    話給「金光」要買海洛因，「金光」要伊去找被告丙○○買
    ，之前沒有跟被告丙○○、乙○○買過海洛因，因為當時才
    剛施用海洛因；之前在警局陳述向被告乙○○買過2 次，係
    因員警要伊在丙○○與乙○○2 個人間選1 個講，因為被告
    丙○○係伊堂兄弟，所以才說被告乙○○云云（見原審(二)卷
    第32頁）。惟如如前所述，證人黃春榮於警詢中證稱：「警
    方於96年7 月28日11時30分許，在高雄縣林園鄉○○村○○
    路91巷口，查獲被告丙○○、顏麗芬、乙○○時，伊當時才
    到現場不久，是要與丙○○商討事情警方就來查緝。伊吸食
    的海洛因是向乙○○購買的，第1 次是7 月20日左右，在高
    雄縣林園鄉○○村○○路91巷口以3000元購得；第2 次是 7
    月27日9 時許，亦在同樣地點以4000元向乙○○購得，但於
    當日12時許，所購買的毒品就被小港分局查獲。乙○○每天
    均會不定時在高雄縣林園鄉○○村○○路91巷口販毒，伊需
    要毒品時均會前往該處與乙○○交易」等語，並當場指認乙○○無誤（見偵卷第35、36頁），已就其與被告乙○○歷次
    購買海洛因之時間、地點證述明確，且其於原審法院亦證稱
    ：「到查獲現場是要購買海洛因」等語，若其前此未曾向被
    告乙○○購買海洛因，何以知悉乙○○亦前往交易現場，參
    以販賣毒品之罪責甚重，指證他人販毒，將使他人遭科重刑
    ，本身亦須承擔誣告或偽證之刑責，證人黃春榮應無誣攀被
    告乙○○，而為不實指證被告乙○○販賣海洛因次數及金額
    之必要，是其於警詢中所證應屬可信，其於原審審理中證稱
    ：當日欲向被告丙○○購買海洛因，之前沒有跟丙○○、乙○○購買，顯係為附和被告丙○○之說詞而為之證述，顯無
    足採，應以其在警詢中之證述較為可信。
  (六)同被告丙○○於原審審理中經以證人身接受詰問時改稱：並
    未與被告乙○○一同販賣毒品，係由伊一人負責接聽電話及
    販賣毒品，伊於警、偵訊時所述毒品係由「金剛」交由被告
    乙○○，再由被告乙○○轉交給伊販賣，係因當時頭腦不清
    楚亂說話，伊在警局時有教被告乙○○說是「金剛」要被告
    乙○○把海洛因交給伊云云（見原審卷第162 頁）。惟被告
    丙○○於原審審理時所證核與被告乙○○於警、偵訊及原審
    法院為羈押與否之訊問時所述相反，而販賣海洛因係政府所
    嚴懲之重罪行為，如非確有其事，被告乙○○豈有因被告丙○○之教導即率予承認之理，何況，被告丙○○於第2 次警
    詢及檢察官偵查中所述及被告乙○○於警詢、檢察官偵查中
    及原審法羈押訊問時所述核與附表編號3-8 所述購買毒品者
    證述情節相符，且被告丙○○於於原審法院訊問時亦供稱：
    「伊所使用0000000000號行動電話，是鄭玉清即綽號金剛交
    代被告乙○○拿給伊，被告乙○○之行動電話為0000000000
    號、及0000 000000 號，每次都由買海洛因之人撥打被告乙○○前揭2 支行動電話，被告乙○○再告知伊前往交付海洛
    因之數量、時間及地點，伊收錢之後再交給被告乙○○，被
    告乙○○再交給鄭玉清」等語（見原審(一)卷30、31頁），核
    與其於警詢中所述亦大致相符，並無頭腦不清楚及胡言亂語
    之情事，是其於原審審理中改稱：「販毒均係其一人所為」
    云云，應係屬事後迴護被告乙○○之詞，委無可信。又如前
    所述，被告乙○○於警詢、偵查迄於原審法院羈押訊問時就
    交付海洛因與被告丙○○以供販賣毒品海洛因之聯絡方式，
    核與被告丙○○於第2 次警詢、檢察官偵查中所述相符，亦
    與附表編號3-8 所示購買毒品者所證述情節相符，且依常理
    言之，一般人均知販賣毒品係政府查緝之重罪，常人絕無徒
    因配合他人之供述，自行羅織自己販賣毒品之重罪之理。被
    告乙○○上開辯稱：伊在警詢及偵訊中承認販賣海洛因，是
    被告丙○○教伊這樣子說的，因為伊不懂法律，伊進去關後
    人家說販賣海洛因罪很重，伊嚇了一跳云云，顯然與常理相
    悖，要難採信。
  (七)按購買毒品者通常無法探知販毒者賺取利潤多寡，販賣毒品
    之利得，除被告坦承販入與販出之價量俱臻明確外，委難察
    得實情，且取得毒品之價格及販賣數量均存有諸多變動因素
    ，常因雙方關係深淺、交易是否頻繁、警方查緝是否嚴謹、
    取得管道有無順暢等，而異其結果。加以毒品戕害人民身心
    ，危害甚深，毒品之施用及流通，法有重懲，尤其販賣毒品
    ，刑甚嚴厲，如非有重利可圖，斷無挺而走險之理。因此，
    被告丙○○、乙○○與綽號「金剛」之成年男子販賣毒品給
    附表所示黃春榮等人，主觀上應有營利之意圖無訛。綜上所
    述，被告乙○○所辯，均不足採信，事證明確，被告乙○○
    、丙○○如附表所示販賣第一級毒品海洛因之犯行，洵堪認
    定。
四、查海洛因係毒品危害防制條例第2 條第2 項第1 款所稱之第
    一級毒品；又犯罪之著手階段，係指行為人為實現犯意而開
    始實行犯罪構成要件之行為而言。販賣毒品之犯行，自應以
    毒販與購買者，就買賣毒品之標的物及價格意思表示一致時
    ，始認為已經著手販賣毒品之行為，此有最高法院95年台上
    字第6762號判決意旨可資參照。又販賣毒品罪，不以販入後
    復行賣出為必要，祇要以營利為目的，而有販入或賣出二者
    其一之行為，即足構成。惟如係共同販賣，苟非事前謀議，
    而係於他人販入之後，始共同賣出者，其是否既遂，應以賣
    出行為為準；如係事前即有謀議，而共同販入再賣出，縱賣
    出行為尚未完成，仍應負既遂刑責，此亦有最高法院93年台
    上字第2803號判決意旨可資參照。核被告丙○○、乙○○就
    附表所示已交易完成部分，均係犯毒品危害防制條例第4 條
    第1 項之販賣第一級毒品罪，就附表所示已談妥交易價金及
    欲購買之海洛因後，因渠等被逮捕而未完成交易部分，依卷
    附證據並無確切之事證足以證明被告丙○○、乙○○就販入
    海因亦有與鄭玉清事前謀議，準此，被告丙○○、乙○○此
    部分所為，係犯同條例第4 條第6 項、第1 項之販賣第一級
    毒品未遂罪。被告二人販賣第一級毒品海洛因既遂部分，渠
    等為販賣而多次持有海洛因之低度行為，均應為販賣之高度
    行為所吸收，不另論罪。被告丙○○、乙○○就附表所示販
    賣第一級毒品海洛因之犯行，與鄭玉清間；就附表編號7、8
    所示犯行與經原審法院通緝中之被告顏麗芬間，均有犯意聯
    絡及行為分擔，應依刑法第28條論以共同正犯，被告丙○○
    、乙○○就附表販賣第一級毒品海洛因未遂部分，爰依刑法
    第25條第2 項規定減輕其刑。被告丙○○前因施用第一級毒
    品及第二級毒品罪經原審法院以91年度訴字第1566號判決科
    處有期徒刑10月、5 月，應執行有期徒刑1 年2 月確定，嗣
    又於92年間，因施用第2 級毒品案件，經原審法院以93年度
    簡字第770 號判決科處有期徒刑5 月確定，經接續執行後於
    94年2 月4 日因縮短刑期假釋出監，並付保護管束，於94年
    3 月6 日保護管束期滿，假釋未經撤銷，視為執行完畢之事
    實，有臺灣高等法院被告前案紀錄表1 份在卷可稽（見本院
    上訴卷第32-33 頁），其於有期徒刑之執行完畢後5 年以內
    故意再犯本件有期徒刑以上之販賣第一級毒品罪，為累犯，
    應依刑法第47條第1 項之規定加重其刑，惟販賣第一級毒品
    罪之法定本刑為死刑或無期徒刑部份，依法不得再予加重，
    故僅就罰金刑部分加重，併就被告丙○○販賣未遂部分先加
    後減。被告丙○○、乙○○所犯上開販賣第一級毒品罪之法
    定本刑為死刑或無期徒刑之罪，惟念其販賣第一級毒品次數
    非多，數量非鉅，販毒所得利益除1 次3000元，1 次4000元
    外，均僅500 元，所生危害與查獲販賣毒品數量達數公斤以
    上相較，顯然無從比擬，倘科以該法定最低之刑，尚嫌過重
    ，情輕法重，其情狀尚堪憫恕，爰均依刑法第59條規定，減
    輕其刑。
五、原審據以論處被告等販賣第一級毒品罪刑，固非無見；惟查
    ：(一)毒品危害防制條例第4 條第一項之販賣第一級毒品罪，
    以行為人以營利之目的（意思），販入或賣出第一級毒品，
    或二者兼而有之者，為構成要件。故行為人有無此項犯罪（
    營利意思）之目的條件，自應於事實欄內詳為記載，然後於
    理由內說明憑以認定之證據，始為合法，此有最高法院91年
    台上字第6269號、93年台上字第3838號判決可資參照。本件
    原判決認被告丙○○、乙○○等應成立販賣第一級毒品罪，
    惟事實欄內並未記載渠等係基於營利之意思而販賣，理由欄
    內亦未說明認定之依據，依最高法院判決意旨即有違誤。(二)
    所謂「集合犯」，係指立法者所制定之犯罪構成要件中，本
    即預定有數個同種類行為而反覆實行之犯罪而言。故是否集
    合犯之判斷，客觀上自應斟酌法律規範之本來意涵、實現該
    犯罪目的之必要手段、社會生活經驗中該犯罪必然反覆實行
    之常態及社會通念等；主觀上則視其反覆實施之行為是否出
    於行為人之一個犯意，並秉持刑罰公平原則，加以判斷之。
    稽以行為人多次販賣毒品之行為，未必皆出於行為人之一個
    犯意決定；故販賣毒品之罪，難認係集合犯之罪。又依刑法
    第56條修正理由之說明，謂「對繼續犯同一罪名之罪者，均
    適用連續犯之規定論處，不無鼓勵犯罪之嫌，亦使國家刑罰
    權之行使發生不合理之現象」、「基於連續犯原為數罪之本
    質及刑罰公平原則之考量，爰刪除有關連續犯之規定」等語
    ，即係將本應各自獨立評價之數罪，回歸本來就應賦予複數
    法律效果之原貌。是就刑法修正施行後多次販賣毒品之犯行
    ，採一罪一罰，始符合立法本旨，此有最高法院96台上字第
    7052號判決可資參照。本件原判決認被告丙○○等2 人如附
    表所示之販賣毒品應成立集合犯而論以一罪，依上開說明亦
    有違誤。(三)如後所述，被告丙○○、乙○○等人於96年7 月
    28日並無販賣第一級毒品予黃春榮、李佳霞、張月娥、庚○○之犯行，原判決併認渠等有此部分之犯行，亦屬違誤。被
    告丙○○上訴意旨以原判決量刑過重，指摘原判決不當；被
    告乙○○仍執前詞聲明上訴，否認犯行指摘原判決不當；檢
    察官上訴意旨以原審適用刑法第59條減輕被告等之刑，指摘
    原判決不當，雖均無理由，惟檢察官以原判決認定被告等係
    販賣毒品之集合犯為不當，指摘原判決不當，則為有理由，
    且原判決併有其他瑕疵，自應由本院將原判決撤銷改判。爰
    審酌被告丙○○、乙○○明知毒品危害人身健康，竟為貪圖
    不法利益，受他人指使販賣第一級毒品海洛因，戕害他人身
    心健康，並妨害社會公共秩序及善良風俗，殊不足取，被告
    乙○○於犯後否認犯行，未見悔意，被告丙○○犯後坦承犯
    行，惟係累犯，及渠等二人販賣毒品數量非多，兼衡渠等犯
    罪之手段，對本件犯行參與之程度等一切情狀，就所犯各罪
    分別量處如附表所示之刑，又審酌被告等均係為達成同一犯
    罪目的所為犯罪手段相同之犯罪，較之於不同犯罪手段之數
    罪併罰情節為輕，併依刑法第51條第5 款之規定，定如主文
    所示之刑。又本件係因原判決適用法則不當，而撤銷改判，
    依刑事訴訟法第370 條但書之規定，本院自得就被告丙○○
    部分量處較原判決所處之刑為重之刑，附此敘明。自被告丙○○處扣得之白色粉末15包，合計淨重1.60公克係第一級毒
    品海洛因，爰依毒品危害防制條例第18條第1 項前段之規定
    ，不論屬於被告與否，應各於被告丙○○、乙○○之宣告刑
    下併予宣告沒收銷燬之，上開扣案毒品外包裝係共犯即綽號
    金剛之男子所有，且係供販賣毒品海洛因所用之物，爰依刑
    法第38條第1 項第2 款宣告沒收，至檢驗耗用之海洛因既已
    滅失，自無庸再予宣告沒收銷燬，又經警於上址在被告乙○○身上所扣得之14,900元現金，被告乙○○於警詢中供稱：
    1 萬3400元係向丙○○所收取之販賣毒品所得（見偵查卷第
    22頁背面）；而被告丙○○於檢察官偵查中則供稱：乙○○
    身上之14,900元販賣毒品所收回來之錢等語（見偵查卷第
    135 頁第1 行），參以附表所示販賣所得共計14000 元，自
    應以14000 元為販賣海洛因所得，依毒品危害防制條例第19
    條第1 項之規定，並基於共犯責任共同原理，於被告二人之
    宣告刑下併予宣告沒收，又因上開現金因已扣案，自無不能
    沒收情形，故僅依毒品危害防制條例第19條第1 項規定沒收
    之，即為已足，均無須為如全部或一部不能沒收時，追徵其
    價額或以其財產抵償之諭知。扣案之0000000000、00000000
    00號行動電話2 支（均含SIM 卡）含為共犯鄭玉清所有而提
    供予被告乙○○使用，0000000000號行動電話則為被告乙○○所有（不含SIM 卡），0000000000號行動電話為被告丙○○所有（含SIM 卡），業據渠等供承在卷（見偵卷第137 頁
    、原審(一)卷第55頁），且係供本件販賣海洛因聯繫之工具，
    爰應依毒品危害防制條例第19條第1 項之規定，並基於共犯
    責任共同原理，就扣案4 支行動電話於被告2 人之宣告刑下
    併予宣告沒收。至扣案行動電話內000000000 號門號晶片1
    枚，申請人為被告乙○○之兄周自強，此經被告乙○○陳明
    在卷，核與沒收以屬於被告或共犯所有之要件不符，其餘款
    項亦因不能證明係犯罪所得，故均不予宣告沒收。再者，依
    被告乙○○所述，綽號金剛之男子係以0000000000行動電話
    與其所持之上開0000000000行動電話聯交付毒品、收錢等事
    宜（見偵查卷第139 頁），惟亦無證據足以證明上開0000
    000000行動電話手機係綽號金剛所有，故亦不予宣告沒收，
    均附此敘明。
六、公訴意旨另以：丙○○、乙○○於96年7 月28日亦有販賣第
    一級毒品海洛因予附表所示之黃春榮、李佳霞、張月娥、庚○○，因認丙○○、乙○○此部分亦涉有毒品危害防制條例
    第4 條第1 項之販賣第一級毒品罪嫌。惟販賣毒品之犯行，
    應以毒販與購買者，就買賣毒品之標的物及價格意思表示一
    致時，始認為已經著手販賣毒品之行為，已如前述。經查：
    (一)被告丙○○、乙○○係於96年7 月28日上午11時30分許，
    為警在高雄縣林園鄉○○村○○路口為警查獲，並扣得交易
    毒品之行動電話，有渠等警詢筆錄在卷可憑。而證人黃春榮
    於原審法院審理時亦證稱：「還沒交易，我剛到警察就到了
    」等語（見原審(二)卷第33頁），其於警詢時亦證稱：「當時
    是才到場不久，是要與丙○○商量事情警方就前來查緝」等
    語（見偵查卷第35頁背面），此外，並無證據足以證明其與
    被告乙○○或丙○○就購買海洛因及價格之意思表示已經一
    致。(二)證人李佳霞於警詢中證稱：「我約於今28日13時許，
    在林園鄉中芸村統一超商前用公用電話打0000000000號手機
    表明要購買海洛因」等語（見偵查卷第39頁背面），是證人
    李佳霞係在被告乙○○與丙○○被警方逮捕後無訛，從而其
    亦無從與被告乙○○與丙○○達成買賣海洛因之合意。(三)證
    人張月娥、庚○○均係於警方查扣被告乙○○之手機後，始
    打電話給被告乙○○所持有之0000000000號手機，亦有警詢
    筆錄在卷可憑（見偵查卷第56頁背面、第185 頁），是渠等
    亦尚未與被告乙○○達成販賣之合意至為顯然。依前引最高
    法院之判決意旨，尚難認被告丙○○、乙○○就此部分已著
    手於販賣第一級毒品而未遂，是被告乙○○、丙○○被訴此
    部分罪嫌尚屬不能證明，本應為無罪之諭知，惟公訴人認此
    部分與前揭論科刑部分有集合犯之實質上一罪關係，故不另
    為無罪之諭知。
五、據上論結，應依刑事訴訟法第369 條第1 項前段、第364 條
    、第299 條第1 項前段，刑法第11條前段，毒品危害防制條
    例第4 條第1 項、同條例第4 條第6 項、第1 項、第18條第
    1 項前段、第19條第1 項，刑法第11條、第28條、第25條第
    2 項、第59條、第47條第1 項、第51條第5 款、第38條第1
    項第2 款，判決如主文。
本案經檢察官李門騫到庭執行職務。
中    華    民    國    97    年    10    月    8     日
                              審判長  法  官  蕭權閔
                                      法  官  陳吉雄
                                      法  官  李嘉興
以上正本證明與原本無異。
如不服本判決應於收受本判決後10日內向本院提出上訴書狀，其
未敘述上訴理由者，並得於提起上訴後10日內向本院補提理由書
狀（均須按他造當事人之人數附繕本）「切勿逕送上級法院」。
中    華    民    國    97    年    10    月    8     日
                                      書記官  郭榮芳
  ┌──┬─────┬───┬────────┬───────┬───────┬─────────┐
  │編號│販賣之時間│購毒者│販賣毒品之地點  │交易數量及價金│交易方式      │宣     告    刑   │
  ├──┼─────┼───┼────────┼───────┼───────┼─────────┤
  │    │96.07.20  │黃春榮│高雄縣林園鄉大義│1小包3000元   │要購買毒品時前│丙○○、乙○○共同│
  │    │          │      │路91巷巷口      │              │往高雄縣林園鄉│犯賣第一級毒品，黃│
  │    │          │      │                │              │大義路91巷巷口│建得，累犯，處有期│
  │    │          │      │                │              │              │徒刑拾陸年，乙○○│
  │    │          │      │                │              │              │處有期徒刑拾伍年，│
  │    │          │      │                │              │              │扣案海洛因拾伍包，│
  │    │          │      │                │              │              │淨重壹點陸公克沒收│
  │    │          │      │                │              │              │銷燬之；扣案上開毒│
  │    │          │      │                │              │              │品外包裝、00000000│
  │    │          │      │                │              │              │64 號 、0000000000│
  │ 1  │          │      │                │              │              │號、0000000000號（│
  │    │          │      │                │              │              │均含SIM卡）、09154│
  │    │          │      │                │              │              │7 9433號（不含SIM │
  │    │          │      │                │              │              │卡）手機肆支、新台│
  │    │          │      │                │              │              │幣壹萬肆仟元均沒收│
  │    │          │      │                │              │              │。                │
  │    ├─────┼───┼────────┼───────┼───────┼─────────┤
  │    │96.07.27  │黃春榮│ 同        上   │1小包4000元   │ 同      上   │丙○○、乙○○共同│
  │    │          │      │                │              │              │犯賣第一級毒品，黃│
  │    │          │      │                │              │              │建得，累犯，處有期│
  │    │          │      │                │              │              │徒刑拾陸年，乙○○│
  │    │          │      │                │              │              │處有期徒刑拾伍年，│
  │    │          │      │                │              │              │扣案上開海洛因拾伍│
  │    │          │      │                │              │              │包，淨重壹點陸公克│
  │    │          │      │                │              │              │沒收銷燬之；扣案上│
  │    │          │      │                │              │              │開毒品外包裝、0913│
  │    │          │      │                │              │              │64 0264 號、091350│
  │    │          │      │                │              │              │4491 號 、00000000│
  │    │          │      │                │              │              │44號（均含SIM 卡）│
  │    │          │      │                │              │              │、0000 000000號（ │
  │    │          │      │                │              │              │不含SIM 卡）手機肆│
  │    │          │      │                │              │              │支、新台幣壹萬肆仟│
  │    │          │      │                │              │              │元均沒收。        │
  ├──┼─────┼───┼────────┼───────┼───────┼─────────┤
  │    │96.06.21  │李佳霞│高雄縣林園鄉潭頭│1小包500元    │以公用電話撥打│丙○○、乙○○共同│
  │    │          │      │村金日超商外    │              │0000000000號電│犯賣第一級毒品，黃│
  │    │          │      │                │              │話聯絡後，由被│建得，累犯，處有期│
  │    │          │      │                │              │告乙○○前往約│徒刑拾陸年，乙○○│
  │    │          │      │                │              │定地點交付毒品│處有期徒刑拾伍年，│
  │    │          │      │                │              │              │扣案上開海洛因拾伍│
  │    │          │      │                │              │              │包，淨重壹點陸公克│
  │    │          │      │                │              │              │沒收銷燬之；扣案上│
  │    │          │      │                │              │              │開毒品外包裝、0913│
  │    │          │      │                │              │              │64 0264 號、091350│
  │    │          │      │                │              │              │4491 號 、00000000│
  │    │          │      │                │              │              │44號（均含SIM 卡）│
  │    │          │      │                │              │              │、0000 000000號（ │
  │    │          │      │                │              │              │不含SIM 卡）手機肆│
  │    │          │      │                │              │              │支、新台幣壹萬肆仟│
  │2   │          │      │                │              │              │元均沒收。        │
  │    ├─────┼───┼────────┼───────┼───────┼─────────┤
  │    │96.07.05  │李佳霞│   同     上    │1小包500元    │以公用電話撥打│丙○○、乙○○共同│
  │    │          │      │                │              │0000000000號電│犯賣第一級毒品，黃│
  │    │          │      │                │              │話聯絡後，由被│建得，累犯，處有期│
  │    │          │      │                │              │告乙○○前往約│徒刑拾陸年，乙○○│
  │    │          │      │                │              │定地點交付毒品│處有期徒刑拾伍年，│
  │    │          │      │                │              │              │扣案上開海洛因拾伍│
  │    │          │      │                │              │              │包，淨重壹點陸公克│
  │    │          │      │                │              │              │沒收銷燬之；扣案上│
  │    │          │      │                │              │              │開毒品外包裝、0913│
  │    │          │      │                │              │              │64 0264 號、091350│
  │    │          │      │                │              │              │4491 號 、00000000│
  │    │          │      │                │              │              │44號（均含SIM 卡）│
  │    │          │      │                │              │              │、0000000000號（不│
  │    │          │      │                │              │              │含SIM 卡）手機肆支│
  │    │          │      │                │              │              │、新台幣壹萬肆仟元│
  │    │          │      │                │              │              │均沒收。          │
  ├──┼─────┼───┼────────┼───────┼───────┼─────────┤
  │    │96.07.25  │林明賢│高雄縣林園鄉潭得│1小包1000元   │以公用電話撥打│丙○○、乙○○共同│
  │    │          │      │村想像力遊藝場外│              │0000000000號電│犯賣第一級毒品，黃│
  │    │          │      │                │              │話聯絡後，由被│建得，累犯，處有期│
  │    │          │      │                │              │告丙○○前往約│徒刑拾陸年，乙○○│
  │    │          │      │                │              │定地點交付毒品│處有期徒刑拾伍年，│
  │    │          │      │                │              │              │扣案上開海洛因拾伍│
  │    │          │      │                │              │              │包，淨重壹點陸公克│
  │    │          │      │                │              │              │沒收銷燬之；扣案上│
  │    │          │      │                │              │              │開毒品外包裝、0913│
  │    │          │      │                │              │              │64 0264 號、091350│
  │    │          │      │                │              │              │4491 號 、00000000│
  │    │          │      │                │              │              │44號（均含SIM 卡）│
  │    │          │      │                │              │              │、0000000000號（不│
  │    │          │      │                │              │              │含SIM 卡）手機肆支│
  │    │          │      │                │              │              │、新台幣壹萬肆仟元│
  │    │          │      │                │              │              │均沒收。          │
  │    ├─────┼───┼────────┼───────┼───────┼─────────┤
  │ 3  │96.07.28  │林明賢│約定於高雄縣林園│交易未完成    │以公用電話撥打│丙○○、乙○○共同│
  │    │          │      │中厝村大義路91巷│              │0000000000號電│犯賣第一級毒品，未│
  │    │          │      │巷口            │              │話聯絡談妥價金│遂，丙○○，累犯，│
  │    │          │      │                │              │及所欲購買之海│處有期徒刑拾壹年，│
  │    │          │      │                │              │洛因並前往交易│乙○○處有期徒刑拾│
  │    │          │      │                │              │地點後，丙○○│年，扣案上開海洛因│
  │    │          │      │                │              │、乙○○於前往│拾伍包，淨重壹點陸│
  │    │          │      │                │              │約定地點交付毒│公克沒收銷燬之；扣│
  │    │          │      │                │              │品時，為警查獲│案上開毒品外包裝、│
  │    │          │      │                │              │致未遂。      │000000 0000 號、09│
  │    │          │      │                │              │              │00000000號、091354│
  │    │          │      │                │              │              │1944號（均含SIM 卡│
  │    │          │      │                │              │              │）、0000000000號（│
  │    │          │      │                │              │              │不含SIM 卡）手機肆│
  │    │          │      │                │              │              │支、新台幣壹萬肆仟│
  │    │          │      │                │              │              │元均沒收。        │
  ├──┼─────┼───┼────────┼───────┼───────┼─────────┤
  │    │96.07.21  │張月娥│高雄縣林園鄉潭頭│1小包500元    │以公用電話撥打│丙○○、乙○○共同│
  │    │          │      │村金日超商外    │              │0000000000號電│犯賣第一級毒品，黃│
  │    │          │      │                │              │話聯絡談妥價金│建得，累犯，處有期│
  │    │          │      │                │              │後，由丙○○前│徒刑拾陸年，乙○○│
  │    │          │      │                │              │往約定地點交付│處有期徒刑拾伍年，│
  │    │          │      │                │              │毒品。        │扣案上開海洛因拾伍│
  │    │          │      │                │              │              │包，淨重壹點陸公克│
  │    │          │      │                │              │              │沒收銷燬之；扣案上│
  │    │          │      │                │              │              │開毒品外包裝、0913│
  │    │          │      │                │              │              │64 0264 號、091350│
  │    │          │      │                │              │              │4491號、0000000000│
  │    │          │      │                │              │              │號（均含SIM 卡）、│
  │    │          │      │                │              │              │0000000000號（不含│
  │    │          │      │                │              │              │SIM 卡）手機肆支、│
  │ 4  │          │      │                │              │              │新台幣壹萬肆仟元均│
  │    │          │      │                │              │              │沒收。            │
  │    ├─────┼───┼────────┼───────┼───────┼─────────┤
  │    │96.07.24  │張月娥│  同     上     │1小包500元    │以公用電話撥打│丙○○、乙○○共同│
  │    │          │      │                │              │0000000000號電│犯賣第一級毒品，黃│
  │    │          │      │                │              │話聯絡談妥價金│建得，累犯，處有期│
  │    │          │      │                │              │後，由丙○○前│徒刑拾陸年，乙○○│
  │    │          │      │                │              │往約定地點交付│處有期徒刑拾伍年，│
  │    │          │      │                │              │毒品。        │扣案上開海洛因拾伍│
  │    │          │      │                │              │              │包，淨重壹點陸公克│
  │    │          │      │                │              │              │沒收銷燬之；扣案上│
  │    │          │      │                │              │              │開毒品外包裝、0913│
  │    │          │      │                │              │              │64 0264 號、091350│
  │    │          │      │                │              │              │4491號、0000000000│
  │    │          │      │                │              │              │號（均含SIM 卡）、│
  │    │          │      │                │              │              │0000000000號（不含│
  │    │          │      │                │              │              │SIM 卡）手機肆支、│
  │    │          │      │                │              │              │新台幣壹萬肆仟元均│
  │    │          │      │                │              │              │沒收。            │
  ├──┼─────┼───┼────────┼───────┼───────┼─────────┤
  │    │96.06月間 │己○○│高雄縣林園鄉潭頭│1小包500元    │以公用電話撥打│丙○○、乙○○共同│
  │    │          │      │村金日超商外    │              │0000000000號電│犯賣第一級毒品，黃│
  │    │          │      │                │              │話聯絡談妥價金│建得，累犯，處有期│
  │    │          │      │                │              │後，由丙○○前│徒刑拾陸年，乙○○│
  │    │          │      │                │              │往約定地點交付│處有期徒刑拾伍年，│
  │    │          │      │                │              │毒品。        │扣案上開海洛因拾伍│
  │    │          │      │                │              │              │包，淨重壹點陸公克│
  │    │          │      │                │              │              │沒收銷燬之；扣案上│
  │    │          │      │                │              │              │開毒品外包裝、0913│
  │    │          │      │                │              │              │64 0264 號、091350│
  │    │          │      │                │              │              │4491號、0000000000│
  │    │          │      │                │              │              │號（均含SIM 卡）、│
  │    │          │      │                │              │              │0000000000號（不含│
  │    │          │      │                │              │              │SIM 卡）手機肆支、│
  │5   │          │      │                │              │              │新台幣壹萬肆仟元均│
  │    │          │      │                │              │              │沒收。            │
  │    ├─────┼───┼────────┼───────┼───────┼─────────┤
  │    │96.07.26  │己○○│高雄縣林園鄉潭頭│1小包500元    │以公用電話撥打│丙○○、乙○○共同│
  │    │          │      │村金日超商外    │              │0000000000號電│犯賣第一級毒品，黃│
  │    │          │      │                │              │話聯絡談妥價金│建得，累犯，處有期│
  │    │          │      │                │              │後，由丙○○前│徒刑拾陸年，乙○○│
  │    │          │      │                │              │往約定地點交付│處有期徒刑拾伍年，│
  │    │          │      │                │              │毒品。        │扣案上開海洛因拾伍│
  │    │          │      │                │              │              │包，淨重壹點陸公克│
  │    │          │      │                │              │              │沒收銷燬之；扣案上│
  │    │          │      │                │              │              │開毒品外包裝、0913│
  │    │          │      │                │              │              │64 0264 號、091350│
  │    │          │      │                │              │              │4491號、0000000000│
  │    │          │      │                │              │              │號（均含SIM 卡）、│
  │    │          │      │                │              │              │0000000000號（不含│
  │    │          │      │                │              │              │SIM 卡）手機肆支、│
  │    │          │      │                │              │              │新台幣壹萬肆仟元均│
  │    │          │      │                │              │              │沒收。            │
  │    ├─────┼───┼────────┼───────┼───────┼─────────┤
  │    │96.07.28  │己○○│約定高雄縣林園鄉│未交易完成    │以公用電話撥打│丙○○、乙○○共同│
  │    │          │      │潭頭村金日超商外│              │0000000000號電│犯賣第一級毒品，未│
  │    │          │      │                │              │話聯絡談妥價金│遂，丙○○，累犯，│
  │    │          │      │                │              │及欲購買之海洛│處有期徒刑拾壹年，│
  │    │          │      │                │              │因並前往約定地│乙○○處有期徒刑拾│
  │    │          │      │                │              │點時，因乙○○│年，扣案上開海洛因│
  │    │          │      │                │              │、丙○○被捕致│拾伍包，淨重壹點陸│
  │    │          │      │                │              │未遂。        │公克沒收銷燬之；扣│
  │    │          │      │                │              │              │案上開毒品外包裝、│
  │    │          │      │                │              │              │000000 0000 號、09│
  │    │          │      │                │              │              │00000000號、091354│
  │    │          │      │                │              │              │1944號（均含SIM 卡│
  │    │          │      │                │              │              │）、0000 000000號 │
  │    │          │      │                │              │              │（不含SIM 卡）手機│
  │    │          │      │                │              │              │肆支、新台幣壹萬肆│
  │    │          │      │                │              │              │仟元均沒收。      │
  ├──┼─────┼───┼────────┼───────┼───────┼─────────┤
  │    │96.06 月下│庚○○│高雄縣林園鄉王公│1小包500元    │以公用電話撥打│丙○○、乙○○共同│
  │    │旬        │      │國小            │              │0000000000號電│犯賣第一級毒品，黃│
  │    │          │      │                │              │話聯絡談妥價金│建得，累犯，處有期│
  │    │          │      │                │              │及欲購買之海洛│徒刑拾陸年，乙○○│
  │    │          │      │                │              │後，由丙○○前│處有期徒刑拾伍年，│
  │    │          │      │                │              │往約定地點交付│扣案上開海洛因拾伍│
  │    │          │      │                │              │毒品          │包，淨重壹點陸公克│
  │    │          │      │                │              │              │沒收銷燬之；扣案上│
  │    │          │      │                │              │              │開毒品外包裝、0913│
  │    │          │      │                │              │              │64 0264 號、091350│
  │    │          │      │                │              │              │4491號、0000000000│
  │    │          │      │                │              │              │號（均含SIM 卡）、│
  │    │          │      │                │              │              │0000000000號（不含│
  │ 6  │          │      │                │              │              │SIM 卡）手機肆支、│
  │    │          │      │                │              │              │新台幣壹萬肆仟元均│
  │    │          │      │                │              │              │沒收。            │
  │    ├─────┼───┼────────┼───────┼───────┼─────────┤
  │    │96.06 月下│庚○○│高雄縣林園鄉王公│1小包500元    │以公用電話撥打│丙○○、乙○○共同│
  │    │旬        │      │國小            │              │0000000000號電│犯賣第一級毒品，黃│
  │    │          │      │                │              │話聯絡談妥價金│建得，累犯，處有期│
  │    │          │      │                │              │及欲購買之海洛│徒刑拾陸年，乙○○│
  │    │          │      │                │              │後，由丙○○前│處有期徒刑拾伍年，│
  │    │          │      │                │              │往約定地點交付│扣案上開海洛因拾伍│
  │    │          │      │                │              │毒品          │包，淨重壹點陸公克│
  │    │          │      │                │              │              │沒收銷燬之；扣案上│
  │    │          │      │                │              │              │開毒品外包裝、0913│
  │    │          │      │                │              │              │64 0264 號、091350│
  │    │          │      │                │              │              │4491號、0000000000│
  │    │          │      │                │              │              │號（均含SIM 卡）、│
  │    │          │      │                │              │              │0000000000號（不含│
  │    │          │      │                │              │              │SIM 卡）手機肆支、│
  │    │          │      │                │              │              │新台幣壹萬肆仟元均│
  │    │          │      │                │              │              │沒收。            │
  │    ├─────┼───┼────────┼───────┼───────┼─────────┤
  │    │96.07 月間│庚○○│高雄縣林園鄉中厝│1小包500元    │以公用電話撥打│丙○○、乙○○共同│
  │    │          │      │村丙○○住處附近│              │0000000000號電│犯賣第一級毒品，黃│
  │    │          │      │超商            │              │話聯絡談妥價金│建得，累犯，處有期│
  │    │          │      │                │              │及欲購買之海洛│徒刑拾陸年，乙○○│
  │    │          │      │                │              │後，由丙○○前│處有期徒刑拾伍年，│
  │    │          │      │                │              │往約定地點交付│扣案上開海洛因拾伍│
  │    │          │      │                │              │毒品          │包，淨重壹點陸公克│
  │    │          │      │                │              │              │沒收銷燬之；扣案上│
  │    │          │      │                │              │              │開毒品外包裝、0913│
  │    │          │      │                │              │              │64 0264 號、091350│
  │    │          │      │                │              │              │4491號、0000000000│
  │    │          │      │                │              │              │號（均含SIM 卡）、│
  │    │          │      │                │              │              │0000000000號（不含│
  │    │          │      │                │              │              │SIM 卡）手機肆支、│
  │    │          │      │                │              │              │新台幣壹萬肆仟元均│
  │    │          │      │                │              │              │沒收。            │
  ├──┼─────┼───┼────────┼───────┼───────┼─────────┤
  │    │96.07.24左│戊○○│高雄縣林園鄉林園│1小包500元    │以公用電話撥打│丙○○、乙○○共同│
  │    │右        │      │國小前          │              │0000000000號電│犯賣第一級毒品，黃│
  │    │          │      │                │              │話聯絡談妥價金│建得，累犯，處有期│
  │    │          │      │                │              │及欲購買之海洛│徒刑拾陸年，乙○○│
  │    │          │      │                │              │後，由丙○○、│處有期徒刑拾伍年，│
  │    │          │      │                │              │顏麗芬共同前往│扣案上開海洛因拾伍│
  │7   │          │      │                │              │約定地點交付毒│包，淨重壹點陸公克│
  │    │          │      │                │              │品            │沒收銷燬之；扣案上│
  │    │          │      │                │              │              │開毒品外包裝、0913│
  │    │          │      │                │              │              │640264 號、0000000│
  │    │          │      │                │              │              │491號、0000000000 │
  │    │          │      │                │              │              │號（均含SIM 卡）、│
  │    │          │      │                │              │              │0000000000號（不含│
  │    │          │      │                │              │              │SIM卡）手機肆支、 │
  │    │          │      │                │              │              │新台幣壹萬肆仟元均│
  │    │          │      │                │              │              │沒收。            │
  ├──┼─────┼───┼────────┼───────┼───────┼─────────┤
  │    │96.07.23  │丁○○│高雄縣林園鄉潭頭│1小包500元    │以公用電話撥打│丙○○、乙○○共同│
  │    │          │      │村金日超商外    │              │0000000000號電│犯賣第一級毒品，黃│
  │    │          │      │                │              │話聯絡談妥價金│建得，累犯，處有期│
  │    │          │      │                │              │及欲購買之海洛│徒刑拾陸年，乙○○│
  │    │          │      │                │              │後，由丙○○、│處有期徒刑拾伍年，│
  │    │          │      │                │              │顏麗芬共同前往│扣案上開海洛因拾伍│
  │ 8  │          │      │                │              │約定地點交付毒│包，淨重壹點陸公克│
  │    │          │      │                │              │品            │沒收銷燬之；扣案上│
  │    │          │      │                │              │              │開毒品外包裝、0913│
  │    │          │      │                │              │              │64 0264 號、091350│
  │    │          │      │                │              │              │4491號、0000000000│
  │    │          │      │                │              │              │號（均含SIM 卡）、│
  │    │          │      │                │              │              │0000000000號（不含│
  │    │          │      │                │              │              │SIM 卡）手機肆支、│
  │    │          │      │                │              │              │新台幣壹萬肆仟元均│
  │    │          │      │                │              │              │沒收。            │
  │    ├─────┼───┼────────┼───────┼───────┼─────────┤
  │    │96.07.24  │丁○○│高雄縣林園鄉潭頭│1小包500元    │以公用電話撥打│丙○○、乙○○共同│
  │    │          │      │村金日超商外    │              │0000000000號電│犯賣第一級毒品，黃│
  │    │          │      │                │              │話聯絡談妥價金│建得，累犯，處有期│
  │    │          │      │                │              │及欲購買之海洛│徒刑拾陸年，乙○○│
  │    │          │      │                │              │後，由丙○○、│處有期徒刑拾伍年，│
  │    │          │      │                │              │顏麗芬共同前往│扣案上開海洛因拾伍│
  │ 8  │          │      │                │              │約定地點交付毒│包，淨重壹點陸公克│
  │    │          │      │                │              │品            │沒收銷燬之；扣案上│
  │    │          │      │                │              │              │開毒品外包裝、0913│
  │    │          │      │                │              │              │64 0264 號、091350│
  │    │          │      │                │              │              │4491號、0000000000│
  │    │          │      │                │              │              │號（均含SIM 卡）、│
  │    │          │      │                │              │              │0000000000號（不含│
  │    │          │      │                │              │              │SIM卡）手機肆支、 │
  │    │          │      │                │              │              │新台幣壹萬肆仟元均│
  │    │          │      │                │              │              │沒收。            │
  │    ├─────┼───┼────────┼───────┼───────┼─────────┤
  │    │96.07.28  │丁○○│約定高雄縣林園國│未交易完成    │以公用電話撥打│丙○○、乙○○共同│
  │    │          │      │民中學前        │              │0000000000號電│犯賣第一級毒品，未│
  │    │          │      │                │              │話聯絡談妥價金│遂，丙○○，累犯，│
  │    │          │      │                │              │及欲購買之海洛│處有期徒刑拾壹年，│
  │    │          │      │                │              │後，因黃建、周│乙○○處有期徒刑拾│
  │    │          │      │                │              │自建為警逮捕致│年，扣案上開海洛因│
  │    │          │      │                │              │未能依約前往交│拾伍包淨重壹點陸公│
  │    │          │      │                │              │付毒品而未遂  │克沒收銷燬之；扣案│
  │    │          │      │                │              │              │上開毒品外包裝、09│
  │    │          │      │                │              │              │0000 0000 號、0913│
  │    │          │      │                │              │              │504491號、00000000│
  │    │          │      │                │              │              │44號（均含SIM 卡）│
  │    │          │      │                │              │              │、0000000000號（不│
  │    │          │      │                │              │              │含SIM卡）手機肆支 │
  │    │          │      │                │              │              │、新台幣壹萬肆仟元│
  │    │          │      │                │              │              │均沒收。          │
  ├──┴─────┴───┴────────┴───────┴───────┴─────────┤
  │共計販賣毒品海洛因所得1萬4千元。                                                              │
  └───────────────────────────────────────────────┘
附錄本件判決論罪科刑法條：
毒品危害防制條例第4條第1項
製造、運輸、販賣第一級毒品者，處死刑或無期徒刑；處無期徒
刑者，得併科新臺幣 1 千萬元以下罰金。


司法院資訊處製作；財團法人民間司法改革基金會備份。
